臺灣臺東地方法院刑事判決　　　　　　　　　　　　　　九十一年度訴字第六七號
　　公　訴　人　臺灣台東地方法院檢察署檢察官
　　被　　　告　寅○○
　　指定辯護人　本院公設辯護人　甲○○
右列被告因強盜等案件，經檢察官提起公訴（九十一年度偵字第八四○號），及移送
併辦（九十一年度偵字第一○八九號、第一五九二號、第一七四七號）本院判決如左
：
    主  文
寅○○連續意圖為自己不法之所有，而搶奪他人之動產，累犯，處有期徒刑貳年。又
攜帶兇器搶奪，因防護贓物，而當場施以脅迫，累犯，處有期徒刑柒年貳月。應執行
有期徒刑玖年。
    事  實
一、寅○○前於民國（下同）八十三年間，因犯竊盜罪，經本院判處有期徒刑八月，
    因犯強盜罪，經本院判處有期徒刑四年二月，因麻藥案件，經本院判處有期徒刑
    七月，三罪合併定應執行刑為五年，於八十五年八月十五日假釋出監，嗣經撤銷
    假釋，執行殘刑二年三月二十二日，於九十一年一月二十二日因縮刑期滿執畢出
    監。詎仍不知悔改，復基於意圖為自己不法所有之概括犯意，以如附表一所示之
    方法，於附表一所示之時間、地點，連續七次竊取附表一所示被害人癸○○等人
    之財物。又基於意圖為自己不法所有之概括犯意，於附表二編號一至三號所示之
    時間、地點，或騎乘前開竊得之機車，或利用不知情之騎士順路搭載之機會，徒
    手以附表二編號一至三號所示之方法，搶奪附表二編號一至三號所示被害人壬○○等人之財物。另寅○○又於如附表二編號四號所示之時間、地點，騎乘竊得之
    機車，持客觀上足對人之身體、生命構成威脅之小刀一把，搶奪被害人戊○○之
    皮包一個（內有如附表二編號四所示之財物），得手後，戊○○欲上前取回皮包
    ，寅○○為防護贓物，遂當場以附表二編號四號所示之方法，對戊○○施以脅迫
    使其不敢向前取回皮包後逃逸。嗣於九十一年四月三十日十九時三十分許，為警
    在臺東縣臺東市○○里○鄰○○○路五一四巷十六號處查獲，並扣得上開行動電
    話一支及車號ＰＶＯ─五二五號重型機車一輛，始知上情。
二、案經臺東縣警察局臺東分局報請臺灣臺東地方法院檢察署檢察官偵查起訴及移送
    併辦。
    理  由
一、右揭犯罪事實，業據被告寅○○於警訊及偵、審中坦承不諱，核與被害人癸○○
    、己○○、丑○○、丙○○、辛○○、庚○○、子○○、壬○○、乙○○、丁○○、戊○○指述之情節大致相符，並有照片二張、被告犯罪時所穿著之運動服一
    件扣案可資佐證，復有臺灣大哥大股份有限公司雙向通聯資料一份、丑○○、丁○○、壬○○被竊之行動電話雙向通聯資料各一份；丙○○、丑○○、癸○○、
    戊○○、丁○○、子○○之贓物領據各一份在卷可稽，是被告自白與事實相符，
    本件事證明確，被告犯行已堪認定，應依法論科。
二、核被告於附表一編號一、二、四至七號所為，均係犯刑法第三百二十條第一項之
    普通竊盜罪，被告於附表一編號三號所為，係犯刑法第三百二十一條第一項第一
    款之加重竊盜罪。被告於附表二編號一至三號所為，均係犯刑法第三百二十五條
    第一項之搶奪罪。被告於附表二編號四號所為係犯刑法第三百二十九條、第三百
    三十條第一項之加重準強盜罪。又被告於附表一所示先後七次竊盜之犯行及於附
    表二所示先後三次搶奪之犯行，均時間緊接，方法相同，分別均觸犯構成要件相
    同之罪名，顯係均基於概括之犯意為之，依刑法第五十六條之規定，分別以刑法
    第三百二十一條第一項第一款之夜間侵入住宅竊盜一罪及搶奪一罪論，並加重其
    刑。被告所犯上開竊盜罪與搶奪罪間，有方法結果之牽連關係，依刑法第五十五
    條後段之規定，應從較重之搶奪罪處斷。被告所犯竊盜罪與加重準強盜罪間，有
    方法結果之牽連關係，依刑法第五十五條後段之規定，應從較重之加重準強盜處
    斷。被告所犯上開搶奪罪與加重準強盜罪間，犯意各別，罪名不同，應分論併罰
    之。又被告前於八十三年間，因犯竊盜罪，經本院判處有期徒刑八月，因犯強盜
    罪，經本院判處有期徒刑四年二月，因麻藥案件，經本院判處有期徒刑七月，三
    罪合併定應執行刑為五年，於八十五年八月十五日假釋出監，嗣經撤銷假釋，執
    行殘刑二年三月二十二日，於九十一年一月二十二日因縮刑期滿執畢出監，有卷
    附之台灣高等法院被告全國前案記錄表、刑案資料查註記錄表可按，其受有期徒
    刑之執行完畢，五年內再犯有期徒期以上之罪，為累犯，應依刑法第四十七條規
    定，遞加重其刑。又被告於附表一編號三至七號所示五次犯行，於附表二編號一
    、三號所示二次犯行，起訴意旨雖未論及，然該部分事實與公訴人起訴之犯罪事
    實既具有連續犯之裁判上一罪關係，已如前述，應為起訴效力所及，本院自應併
    予審究。爰審酌被告素行不佳，年輕力壯竟不思自食其力，犯罪之目的、手段、
    犯罪造成之損害、對社會治安危害甚大，及犯罪後坦承犯行，態度仍佳等一切情
    狀，量處如主文所示之刑，以示儆懲。被告所有供犯罪所用鑰匙一支、小刀一把
    ，並未扣案，且據被告供承已將該刀械丟棄，顯然業已滅失，爰均不另為沒收之
    諭知。
三、公訴人另以九十一年度偵字第一七四七號移送併辦被告於附表三所示之時間、地
    點，以如附表所示之方法搶奪被害人蔡秋蓮、王菀粢之財物，因認被告涉有刑法
    第三百二十六條第一項及第三百三十條之加重搶奪罪嫌及加重準強盜罪嫌云云，
    然查被告於附表三編號一所為之犯行，係被告先以木棒毆打被害人蔡秋蓮之背部
    ，使其不能抗拒，再搶奪被害人蔡秋蓮之皮包等情，除據被告所自承外，並經被
    害人蔡秋蓮於本院審理時證述明確，雖被害人蔡秋蓮與被告所述之持木棒毆打次
    數不相符合，然並無礙被告對被害人蔡秋蓮施以強暴，使其不能抗拒之事實，此
    部分被告所犯應係刑法第三百三十條之加重強盜罪，而非如公訴人移送併辦意旨
    所指刑法第三百二十六條之加重搶奪罪。又被告於附表三編號二號所為之犯行，
    係被告持水果刀搶奪被害人王菀粢之皮包，拉扯間並作勢欲刺下去以此方式脅迫
    被害人放手，致被害人王菀粢不能抗拒，而取得其皮包一個等情，業經被告於本
    院審理時所自承，核與被害人王菀粢於警詢時指述之情節大致相符，則被告既與
    被害人王菀粢在拉扯皮包時，即皮包尚未搶得之際，即亮出前開水果刀脅迫被害
    人放手，致被害人王菀粢不能抗拒，而取得前開皮包，是被告之犯行應係屬持兇
    器強盜，所犯為刑法第三百三十條之加重強盜罪，而非如公訴人移送併辦意旨所
    載係搶奪被害人皮包一個，為防護贓物，持刀脅迫被害人之加重準強盜罪。從而
    ，公訴人移送併辦被告於附表三所示之行為，均係犯刑法第三百三十條之加重強
    盜罪，此部分與起訴之搶奪及加重準強盜犯行部分罪質不同，犯意各別，並無裁
    判上一罪之關係，本院自不得併予審理，應退回檢察官另行處理，併此敘明。
據上論斷，應依刑事訴訟法第二百九十九條第一項前段，刑法第五十六條、第三百二
十九條、第三百三十條第一項、第三百二十五條第一項、第三百二十一條第一項第一
款、第五十五條後段、第五十一條第五款、第四十七條，判決如主文。
本案經檢察官王光傑到庭執行職務
中      華      民      國      九十一      年    十    月    三十一    日
                                      臺灣臺東地方法院刑事庭
                                          審判長法  官  蔡勝雄
                                                法  官  黃呈熹
                                                法  官  蔡世芳
右正本證明與原本無異。
如不服本判決，應於判決送達後十日內向本院提出上訴狀。（須附繕本）
「切勿逕送上級法院」
                                                書記官  陳美鄉
中      華      民      國      九十一      年    十一    月      一    日
附記：
中華民國刑法第三百二十九條
竊盜或搶奪，因防護贓物、脫免逮捕或湮滅罪證，而當場施以強暴脅迫者，以強盜論
。
中華民國刑法第三百三十條第一項：
犯強盜罪而有第三百二十一條第一項各款情形之一者，處五年以上十二年以下有期徒
刑。
中華民國刑法第三百二十五條第一項：
 (普通搶奪罪)
意圖為自己或第三人不法之所有，而搶奪他人之動產者，處六月以上五年以下有期徒
刑。
中華民國刑法第三百二十一條第一項第一款：
犯竊盜罪而有左列情形之一者，處六月以上五年以下有期徒刑：
一  於夜間侵入住宅或有人居住之建築物、船艦，或隱匿其內而犯之者。
附表一：
┌──┬─────┬─────┬───┬───────────┬────┐
│編號│犯罪時間  │犯罪地點  │被害人│犯罪手段及所得財物    │備註    │
│    │          │          │      │                      │        │
├──┼─────┼─────┼───┼───────────┼────┤
│一  │九十一年四│臺東市強國│癸○○│以自備之鑰匙一把竊取車│        │
│    │月二十六日│街二二七號│      │號ＰＶＯ─五二五號機車│        │
│    │凌晨一時許│屋外      │      │一輛                  │        │
│    │          │          │      │                      │        │
├──┼─────┼─────┼───┼───────────┼────┤
│二  │九十一年四│臺東市更生│己○○│以自備之鑰匙一把竊取車│        │
│    │月二十八日│路一八○巷│      │號ＯＯＱ─六八九號機車│        │
│    │二十三時許│三九弄四六│      │一輛                  │        │
│    │          │號屋外    │      │                      │        │
├──┼─────┼─────┼───┼───────────┼────┤
│三  │九十一年二│臺東市更生│丑○○│進入屋內徒手竊取ＮＯＫ│９１偵字│
│    │月十二日凌│北路五七六│      │ＩＡ─３２１０型行動電│第１７４│
│    │晨許      │巷四五號屋│      │話一支（侵入住宅部分未│７號併辦│
│    │          │內        │      │據告訴）              │        │
├──┼─────┼─────┼───┼───────────┼────┤
│四  │九十一年四│臺東市中興│丙○○│以自備之鑰匙一把竊取車│同上    │
│    │月十二日二│路三段大潤│      │號ＷＷＵ─九三八號機車│        │
│    │十一時許  │發賣場前  │      │一輛（內有皮包含現金一│        │
│    │          │          │      │千多元、汽機車駕照、行│        │
│    │          │          │      │照、提款卡、健保卡、身│        │
│    │          │          │      │分證、電腦書籍、ＮＯＫ│        │
│    │          │          │      │ＩＡ─６１５０型行動電│        │
│    │          │          │      │話一支）              │        │
├──┼─────┼─────┼───┼───────────┼────┤
│五  │九十一年四│臺東市福建│辛○○│以自備之鑰匙一把竊取車│同上    │
│    │月二十五日│路七九號屋│      │號ＰＶＧ─四七八號機車│        │
│    │二十三時三│外        │      │一輛                  │        │
│    │十分許    │          │      │                      │        │
├──┼─────┼─────┼───┼───────────┼────┤
│六  │九十一年三│臺東市福建│庚○○│以手自門外伸入屋內竊取│９１偵字│
│    │月底某日二│路三十二號│      │音響一臺、現金新台幣三│第１０８│
│    │十三時    │內        │      │百多元                │９號併辦│
├──┼─────┼─────┼───┼───────────┼────┤
│七  │九十一年四│臺東市廣東│子○○│以被告父親之鑰匙一把竊│同上    │
│    │月某日凌晨│路一九九號│      │取車號ＰＱＴ─三八八號│        │
│    │          │屋外      │      │機車一輛（內有安全帽一│        │
│    │          │          │      │頂、香煙二包、現金新台│        │
│    │          │          │      │幣一 百多元）         │        │
└──┴─────┴─────┴───┴───────────┴────┘
 附表二：
┌──┬─────┬─────┬───┬───────────┬────┐
│一  │九十一年四│臺東市馬亨│壬○○│趁被害人騎機車滑倒之際│９１偵字│
│    │月二十六日│亨大道與青│      │，徒手搶奪其皮包一個（│第１０８│
│    │上午七時三│島街路口  │      │內含現金新台幣一千多元│９號併辦│
│    │十分      │          │      │、汽機車駕照、行照、農│        │
│    │          │          │      │民銀行提款卡、彰化銀行│        │
│    │          │          │      │提款卡、中國信託、匯通│        │
│    │          │          │      │銀行、彰化銀行、富邦銀│        │
│    │          │          │      │行、遠東銀行信用卡各一│        │
│    │          │          │      │張、三星牌行動電話一支│        │
│    │          │          │      │）                    │        │
├──┼─────┼─────┼───┼───────────┼────┤
│二  │九十一年四│臺東縣臺東│乙○○│騎乘竊得之車號ＯＯＱ─│        │
│    │月二十九日│市○○路三│      │六八九號機車徒手自被害│        │
│    │凌晨一時二│段四○一巷│      │人之後方搶奪皮包一個（│        │
│    │十五分    │口        │      │內有身分證三張、存款簿│        │
│    │          │          │      │二本、估價單、貨單、現│        │
│    │          │          │      │金新台幣三千多元）    │        │
├──┼─────┼─────┼───┼───────────┼────┤
│三  │九十一年四│彰化縣彰化│丁○○│徒手抓住騎乘機車之被害│９１偵字│
│    │月十日凌晨│市○○路一│      │人之手，趁其機車將倒，│第１５９│
│    │四時二十二│段二二八號│      │被害人跳落田園之際，搶│２號併辦│
│    │分許      │前        │      │奪車號ＷＥＧ─九六七號│        │
│    │          │          │      │機車一輛（含放置機車置│        │
│    │          │          │      │物箱內之現金新台幣六百│        │
│    │          │          │      │元、身分證一張、ＮＯＫ│        │
│    │          │          │      │ＩＡ─８２５０型行動電│        │
│    │          │          │      │話一支）              │        │
├──┼─────┼─────┼───┼───────────┼────┤
│四  │九十一年四│臺東縣卑南│戊○○│騎乘竊得之車號ＰＶＯ─│        │
│    │月二十七日│鄉太平村太│      │五二五號機車，持小刀一│        │
│    │二十三時三│平路八六巷│      │把，搶奪被害人之皮包一│        │
│    │十五分許  │二五號前  │      │個，得手後，被害人欲上│        │
│    │          │          │      │前取回皮包，被告為防護│        │
│    │          │          │      │贓物，竟當場持該把小刀│        │
│    │          │          │      │指向被害人，向被害人施│        │
│    │          │          │      │以脅迫使其不敢向前取回│        │
│    │          │          │      │皮包後逃逸。（皮包內含│        │
│    │          │          │      │現金新台幣三千多元、摩│        │
│    │          │          │      │托羅拉Ｖ３６８８型行動│        │
│    │          │          │      │電話一支、提款卡二張、│        │
│    │          │          │      │信用卡二張、存摺一本、│        │
│    │          │          │      │身分證、健保卡、汽機車│        │
│    │          │          │      │駕照、行照各一張）    │        │
└──┴─────┴─────┴───┴───────────┴────┘
附表三：
┌──┬─────┬─────┬───┬───────────┬────┐
│一  │九十一年四│彰化縣彰化│蔡秋蓮│持木棒搶奪被害人皮包一│９１偵字│
│    │月十日凌晨│市○○○路│（併辦│一個（內有印章、身分證│第１７４│
│    │四時許    │與曉陽路口│意旨誤│證、提款卡、健保卡、現│７號併辦│
│    │          │          │載為蔡│金新台幣二千元、ＮＯＫ│        │
│    │          │          │友連）│ＩＡ─６１５０型行動電│        │
│    │          │          │      │話一支）              │        │
├──┼─────┼─────┼───┼───────────┼────┤
│二  │九十一年四│彰化縣彰化│王菀粢│持水果刀一把搶奪被害人│同上    │
│    │月八日凌晨│市○○路與│      │之皮包一個，為防護贓物│        │
│    │一時許    │和平路路口│      │，持刀脅迫被害人。（內│        │
│    │          │          │      │含摩托羅拉ＬＦ２０００│        │
│    │          │          │      │型行動電話一支、合作金│        │
│    │          │          │      │庫金融卡、健保卡、身分│        │
│    │          │          │      │證各一張、現金新台幣五│        │
│    │          │          │      │千元）                │        │
└──┴─────┴─────┴───┴───────────┴────┘
